臺灣嘉義地方法院民事裁定
111年度聲字第129號 
聲  請  人  何皇慶  
相  對  人  李賓    
上列當事人間聲請停止執行事件，本院裁定如下：          
    主  文
聲請人為相對人供擔保新臺幣368,333元後，本院111年度司執字
第17260號票款執行事件之強制執行程序，於本院111年度訴字第
283號債務人異議之訴事件判決確定、和解、調解成立或撤回起
訴前，應暫予停止。
    理  由
一、按有回復原狀之聲請，或提起再審或異議之訴，或對於和解
    為繼續審判之請求，或提起宣告調解無效之訴、撤銷調解之
    訴，或對於許可強制執行之裁定提起抗告時，法院因必要情
    形或依聲請定相當並確實之擔保，得為停止強制執行之裁定
    ，強制執行法第18條第2項定有明文。又按法院因債務人之
    聲請，依法定相當並確實之擔保，得為停止強制執行之裁定
    ，債務人本此裁定所供擔保，係以擔保債權人因債務人聲請
    停止強制執行不當可能遭受之損害得獲賠償為目的，乃兼顧
    債權人與債務人之權益，並非增加債務人之額外負擔（司法
    院釋字第403號解釋意旨參照），是法院定此項擔保，其數
    額應依標的物停止執行後，債權人未能即時受償或利用該標
    的物所受之損害額，或其因另供擔保強制執行所受之損害額
    定之，非以標的物之價值或其債權額為依據（最高法院91年
    度台抗字第113號裁定意旨參照）。
二、本件聲請意旨略以：本院111年度司執字第17260號票款執行
    事件（下稱系爭執行事件），查封聲請人所有坐落嘉義縣新
    港鄉西庄段之土地及建物，相對人所執執行名義係本院111
    年度司票字第231號本票准許強制執行裁定（下稱系爭裁定
    ），聲請人就系爭裁定，業以本票已因逾時效期間主張時效
    抗辯為由，提起債務人異議之訴，並由本院以111年度訴字
    第283號（下稱本案訴訟）審理中，如不予停止執行，恐受
    重大損失，爰依強制執行法第18條第2項之規定，聲請准供
    擔保，停止強制執行等語。
三、經查，相對人持系爭裁定暨確定證明書為執行名義聲請強制
    執行，經本院以系爭執行事件受理，聲請人另已對相對人提
    起本案訴訟等情，業經本院調取系爭執行事件卷宗、本案訴
    訟卷宗核閱無訛。從而，參照前揭規定，聲請人請求停止系
    爭執行事件之強制執行程序，為有理由，本院自得裁定相當
    並確實之擔保而停止系爭執行事件之強制執行程序。相對人
    聲請強制執行之債權額為新臺幣（下同）1,700,000元，本
    件聲請人聲請停止執行，可能導致相對人未能即時受償之損
    害為其執行可得受償金額1,700,000元，復參諸民法第203條
    之規定，則相對人因停止執行所受之損害，為其未能即時受
    償上開款項之利息損害，且本案訴訟何時確定，尚在未知之
    數，長期停止執行，對相對人即難謂無損害，是有命供擔保
    之必要。本院審酌本案訴訟之訴訟標的價額逾1,500,000元
    ，屬得上訴第三審之事件，參考司法院頒佈之各級法院辦案
    期限實施要點，民事事件第一審、第二審、第三審通常程序
    之辦案期限分別為1年4個月、2年、1年，共計4年4個月，再
    以相對人之債權額按法定週年利率5％計算，相對人因本件停
    止執行所可能受有之利息損害約為368,333元【計算式：1,7
    00,000×5％×（4＋1/3）＝368,333，小數點以下四捨五入】，
    故本院認本件停止執行之擔保金額，應酌定以368,333元為
    相當，爰酌定如主文所示。
四、依強制執行法第18條第2項，裁定如主文。
中　　華　　民　　國　　111 　年　　7 　　月　　12　　日
                          民一庭法　官　黃茂宏 
以上正本係照原本作成。
如對本裁定抗告，須於裁定送達後10日之不變期間內，向本院提
出抗告狀，並繳納抗告費新臺幣1,000元。   
中　　華　　民　　國　　111 　年　　7 　　月　　12　　日
                                書記官　官佳慧